【裁判字號】    95,小上,13
【裁判日期】    950117
【裁判案由】    損害賠償
【裁判全文】
臺灣臺北地方法院民事裁定              95年度小上字第13號
上  訴  人  乙○○
被  上訴人  友聯產物保險股份有限公司
法定代理人  甲○○
上列當事人間損害賠償事件，上訴人對於本院台北簡易庭民國94
年11月21日94年度北小字第2645號小額民事第一審判決，提起上
訴，本院裁定如下：
    主  文
上訴駁回。
第二審訴訟費用新台幣壹仟伍佰元由上訴人負擔。
    理  由
一、按關於請求給付金錢或其他代替物或有價證券之訴訟，其標
    的金額或價額在新台幣（下同）十萬元以下者，適用民事訴
    訟法第四章所定之小額程序，同法第436條之8第1項定有明
    文。查，本件訴訟標的金額為32,725元，此有卷附起訴狀可
    參（見原審卷第3頁），故依首揭條文規定，本件自應適用
    小額訴訟程序，合先陳明。
二、次按，對於小額程序之第一審裁判之上訴，非以其違背法令
    為理由，不得為之；又提起上訴，上訴狀內應記載上訴理由
    ，表明原判決所違背之法令及其具體內容，暨依訴訟資料合
    於該違背法令之具體事實，民事訴訟法第436條之24第2項、
    第436條之25分別定有明文。且，所謂違背法令，依同法第
    436條之32第2項準用第468條、及第469條第1款至第5款規定
    ，即依同法第468條規定，判決不適用法規或適用不當者，
    為違背法令；依同法第469條規定，判決有該條所列第1款至
    第5款情形之一者，為當然違背法令。是當事人提起上訴，
    如以同法第469條所列第1至5款為理由時，其上訴狀或理由
    書應表明該判決有合於各該條款規定情形之具體內容，及係
    依何訴訟資料合於該違背法令之具體事實。如依同法第468
    條規定，以原判決有不適用法規或適用法規不當為理由時，
    其上訴狀或理由書應表明該判決所違背之法令條項，或有關
    判例、解釋字號，或成文法以外之習慣或法理等及其具體內
    容，暨係依何訴訟資料合於該違背法令之具體事實。上訴狀
    或理由書如未依上述方式表明，或其所表明者顯與上開法條
    規定不合時，即難認為已合法表明上訴理由，其上訴自非合
    法（最高法院71年台上字第314號判例意旨參照）。
三、本件上訴意旨略以：伊駕駛車號5M -399號營業用小客車由
    慢車道切入快車道內約20公尺後，係因訴外人侯寬昇駕駛車
    號5535 -JZ自用小客車超速，且未注意車前狀況，並與伊駕
    駛上開車輛保持安全間距，始發生本件車禍，伊並無過失，
    而原判決竟認定伊需負4/10之過失肇事責任，顯有未當云云
    。然依上揭說明，本件上訴理由僅係就原判決證據取捨、認
    定事實之職權行使，指摘其為不當（見原判決理由四至五、
    六(二)〈原判決誤載為五(二)〉所示，業已就上訴人指摘部分，
    予以詳述證據取捨及法律依據之理由），並未表明原判決所
    違背之法令及其具體內容為何，應認其上訴為不合法。
四、本件第二審上訴費用為1,500元（見本院卷第6頁之本院自行
    收納款項統一收據），爰依民事訴訟法第436條之32第1項準
    用同法第436條之19第1項規定，茲確定本件上訴之訴訟費用
    額如上所示金額。
五、據上論結，本件上訴為不合法，爰依民事訴訟法第436條之
    32第2項、第444條第1項前段、第95條、第78條，裁定如主
    文。
中    華    民    國    95    年    1    月     17    日
                 民事第一庭    審判長法  官  詹文馨
                                     法  官  傅中樂
                                     法  官  楊絮雲
以上正本係照原本作成
本裁定不得抗告。
中    華    民    國    95    年    1    月     17    日
                                     書記官  高秋芬


司法院資訊處製作；財團法人民間司法改革基金會備份。
